【裁判字號】    97,交聲,1718
【裁判日期】    971105
【裁判案由】    違反道路交通管理處罰條例聲明異議
【裁判全文】
臺灣桃園地方法院交通事件裁定        97年度交聲字第1718號
原處分機關  交通部公路總局新竹區監理所中壢監理站
異  議  人
即受處分人    甲○○
上列異議人即受處分人因違反道路交通管理處罰條例案件，對於
交通部公路總局新竹區監理所中壢監理站97年10月4 日，以壢監
裁字第裁53-DB0000000號所為之處分（原舉發案號：桃園縣政府
警察局交通隊96年6 月23日桃警局交字第DB0000000 號），聲明
異議，本院裁定如下：
    主  文
異議駁回。
    理  由
一、原處分意旨略以：異議人即受處分人甲○○所有車牌號碼：
    AUT-602 號重型機車於民國96年6月25日於中壢市○○路195
    號前設有網狀線處停放，遭桃園縣警察局交通隊以違反依道
    路交通管理處罰條例第56條第1 項第1 款之規定，掣發DB00
    00000 號通知單逕行舉發，嗣由交通部公路總局新竹區監理
    所中壢監理站依同法之規定裁處異議人罰鍰新臺幣（下同）
    1,200元。
二、異議意旨略以：異議人係將上開重型機車借予友人而違規，
    友人嗣因機車遭到拖吊前往拖吊保管場領回車輛後，交付異
    議人600 元作為異議人應納罰金，然異議人並未收到前開舉
    發通知單，即受到原處分機關之裁罰，並裁處1,200 元之最
    高罰鍰，甚為不服，異議人僅願繳付600 元之罰鍰，為此聲
    明異議云云。
三、按未設有行車管制號誌路口，視需要劃設網狀線，用以告示
    車輛駕駛人禁止在設置本標線之範圍內臨時停車，防止交通
    阻塞，道路交通標誌標線號誌設置規則第173 條第1 項第 2
    款訂有明文。又不得在顯有妨害其他人、車通行處所停車，
    且汽車駕駛人在顯有妨礙其他人、車通行處所停車者，處60
    0元以上1,200元以下罰鍰，道路交通安全規則第112條第1項
    第9 款、道路交通管理處罰條例第56條第1項第5款分別定有
    明文。次按道路交通管理事件統一裁罰基準及處理細則第 5
    條規定，有關文書送達之程序，依行政程序法之規定。而依
    行政程序法第72條第1項、第73條第1項、第78條之規定，送
    達於應受送達人之住居所、事務所或營業所為之，但在行政
    機關辦公處所或他處會晤應受送達人時，得於會晤處所為之
    ；又於應送達處所不獲會晤應受送達人時，得將文書付與有
    辨別事理能力之同居人、受僱人或應送達處所之接收郵件人
    員；當事人應為送達之處所不明者，行政機關得依申請，准
    為公示送達；無人為公示送達之申請者，行政機關為避免行
    政遲延，認為有必要時，得依職依行政程序法第78條之規定
    權命為公示送達；當事人變更其送達之處所而不向行政機關
    陳明，致有應為送達之處所不明之情形，行政機關得依職權
    命為公示送達。
四、經查：
(一)異議人所有車牌號碼AUT-602號重型機車於民國96年6月25日
    於中壢市○○路195 號前設有網狀線處停放，遭桃園縣警察
    局交通隊以違反依道路交通管理處罰條例第56條第1項第1款
    之規定，掣發DB0000000 號通知單逕行舉發，該舉發通知單
    由舉發機關依異議人之戶籍地址送達後，因「查無此人」而
    遭到退回，此有桃園縣政府警察局舉發違反道路交通處理事
    件通知單及桃園縣政府交通隊大宗郵資已付掛號函件第3034
    10號退回信封各1紙在卷足憑，嗣原舉發機關遂於97年7月 1
    日乃依行政程序法第78條及第81條之規定以桃警交字第0960
    0049701 號公告公示送達方式，自最後刊登政府公報或新聞
    紙日起，經20日發生送達效力以完成送達程序，後因異議人
    逾期未繳罰鍰，原處分機關乃依同條例第56條第1 項、85條
    第1項及對照基準表之規定，於97年10月4日填掣壢監裁字第
    裁53-DB0000000號裁決書，裁處異議人罰緩1,200元。
(二)異議人雖辯稱：伊並未收受舉發違規通知單，不應受此重罰
    云云，然查，被告所設戶籍位桃園縣平鎮市○○街30號之地
    址，係自83年12月23日即遷入該戶籍，此有卷異議人全戶戶
    及資料查詢結果1 紙在卷可參，且交通部公路總局新竹區監
    理所中壢監理站於97年10月4 日所作成之壢監裁字第裁53-D
    B0000000號裁決書，經投遞至異議人前開戶籍地時，亦經異
    議人之叔叔楊樹煌代為簽收在案，而發生代收送達之效力，
    此亦有新竹區監理所中立監理站送達證書1 紙在卷可稽，足
    見異議所居上開戶籍地址並無不能送達之情形，乃舉發機關
    依該戶籍地址所寄發之舉發通知書卻遭「查無此人」為由退
    回，致舉發機關陷於異議人住所不明之境地，乃不得不依行
    政程序法第78條之規定為公示送達，其所為公示送達自最後
    刊登政府公報或新聞紙日起（即96年7 月1 日），經20日（
    即96年7 月21日）發生送達效力。
(三)綜上所述，異議人既未依規定於舉發通知單送達後15日內到
    按陳述意見或自動繳納罰鍰，原處分機關自得依法裁處。
五、原處分機關據以裁處異議人罰鍰1,200 元，經核並無違誤。
    異議人以其並未收受舉發違規通知單，向本院院聲明異議，
    為無理由，應予駁回。
六、據上論斷，應依道路交通案件處理辦法第19條，裁定如主文
    。
中    華    民    國    97    年    11    月    5     日
                    交通法庭  法  官  陳筱蓉
以上正本證明與原本無異。
如不服本裁定，應於送達後5 日內，向本院提出抗告狀。
                              書記官  陳恩如
中    華    民    國    97    年    11    月    5     日


司法院資訊處製作；財團法人民間司法改革基金會備份。
